【裁判字號】    95,訴,305
【裁判日期】    950512
【裁判案由】    毒品危害防制條例
【裁判全文】
臺灣彰化地方法院刑事判決               95年度訴字第305號
公  訴  人  臺灣彰化地方法院檢察署檢察官
被      告  甲○○
                      弄24號.
上列被告因違反毒品危害防制條例案件，經檢察官提起公訴（95
年度毒偵字第325、5873號），及移送併辦（95年度毒偵字第132
0號），本院認有刑事訴訟法第273-1條第1項之情形，而改依簡
式審判程序判決如下：
    主  文
甲○○連續施用第一級毒品，處有期徒刑捌月，扣案之海洛因壹
包（驗餘淨重零點壹貳公克），沒收銷燬之，另削尖吸管壹支、
塑膠空袋壹個、注射針筒壹支，均沒收；又連續施用第二級毒品
，處有期徒刑肆月。應執行有期徒刑拾壹月，扣案之海洛因壹包
（驗餘淨重零點壹貳公克），沒收銷燬之；另削尖吸管壹支、塑
膠空袋壹個、注射針筒壹支，均沒收。
    事  實
一、甲○○曾於民國（下同）93年間，因施用毒品案件，經本院
    以93年度毒聲字第31號裁定送觀察、勒戒，甫於93年2月18
    日因認無繼續施用毒品之傾向而釋放，並由臺灣彰化地方法
    院檢察署檢察官於同年3月1日，以92年度毒偵字第3176號為
    不起訴處分確定。詎其仍不知悔改，於觀察、勒戒執行完畢
    釋放後5年內，復基於施用第一級毒品海洛因之概括犯意，
    自94年2月間某日起，至95年4月14日某時止，在彰化縣和美
    鎮○○里○○路106號居所處，以將第一級毒品海洛因置入
    針筒內摻水混合後，再持以注射之方式，連續施用第一級毒
    品海洛因多次，平均約1個月施用1、2次。另基於施用第二
    級毒品甲基安非他命之概括犯意，於94年10月15日某時、95
    年3月22日某時，分別在上開居所及彰化縣鹿港鎮○○里○
    ○路○段392號處，以將第二級毒品甲基安非他命置於玻璃管
    內燒烤，使其產生煙霧後再加以吸食之方式，連續施用第二
    級毒品甲基安非他命2次。嗣先於94年10月15日上午7時30
    分許，為警持搜索票在彰化縣鹿港鎮○○里○○路○段392號
    處查獲，並扣得甲○○所有且供其施用海洛因所用之削尖吸
    管1支、塑膠空袋1個及注射針筒1支；復於95年1月13日晚間
    8時30分許，在彰化縣和美鎮○○路三多利電子遊藝場前，
    為警執行盤查勤務所查獲，並當場扣得第一級毒品海洛因1
    包（驗餘淨重0.12公克）；另於95年3月22日晚間7時20分許
    ，為警持搜索票在彰化縣鹿港鎮○○里○○路○段392號查獲
    ，經採集其尿液送驗，結果呈甲基安非他命陽性反應，始循
    線查悉上情。
二、案經彰化縣警察局和美分局、鹿港分局報請臺灣彰化地方法
    院檢察署檢察官偵查起訴，暨彰化縣警察局和美分局報請臺
    灣彰化地方法院檢察署檢察官移送併案審理，本院認有刑事
    訴訟法第273-1條第1項之情形，而改依簡式審判程序審理。
    理  由
一、按除被告所犯為死刑、無期徒刑、最輕本刑為3年以上有期
    徒刑之罪或高等法院管轄第一審案件者外，於刑事訴訟法第
    273條第1項程序進行中，被告先就被訴事實為有罪之陳述時
    ，審判長得告知被告簡式審判程序之旨，並聽取當事人、代
    理人、辯護人及輔佐人之意見後，裁定進行簡式審判程序；
    除簡式審判程序及簡易程序案件外，第一審應行合議審判，
    刑事訴訟法第273-1條第1項、第284-1條分別定有明文。本
    件被告甲○○所犯係死刑、無期徒刑、最輕本刑為3年以上
    有期徒刑或高等法院管轄第一審案件以外之罪，並於本院行
    準備程序時就被訴事實為有罪之陳述，本院合議庭依前揭規
    定，經評議結果，裁定改由受命法官獨任行簡式審判程序，
    先予敘明。
二、上揭事實，業據被告迭於本院行準備程序與審理時均坦承不
    諱，且其先後於94年11月15日、95年1月13日及同年3月22日
    為警查獲時所採取之尿液，經送鑑驗結果，確分別呈甲基安
    非他命與嗎啡陽性反應（94年11月15日為警採集之尿液）、
    嗎啡陽性反應（95年1月13日為警採集之尿液）及甲基安非
    他命與嗎啡陽性反應（95年3月22日為警採集之尿液），此
    有94年11月15日彰化縣警察局鹿港分局委託檢驗尿液代號與
    真實姓名對照單、95年1月13日與同年3月22日彰化縣警察局
    和美分局委託檢驗尿液代號與真實姓名對照單、彰化縣衛生
    局94年11月28日與95年1月23日煙檢字第945057、950244號
    煙毒尿液檢驗成績書及詮昕科技股份有限公司95年1月19日
    、95年4月1日報告編號00000000、00000000號濫用藥物尿液
    檢驗報告各1紙附卷可稽，而扣案之白色粉末1包（驗餘淨重
    0.12公克），確係海洛因成分，此除據被告供陳在卷外，並
    有法務部調查局調科壹字第140012647鑑定通知書1紙在卷可
    按，復有扣案之削尖吸管1支、塑膠空袋1個、注射針筒1支
    可資佐證。再參以施用第一級毒品海洛因及第二級毒品甲基
    安非他命均具有成癮性，被告前又已有施用毒品之犯行，有
    其前案紀錄可憑，且經觀察勒戒後，仍再次施用毒品，並屢
    為警查獲，被告顯有難以戒斷，且已成癮之情事，故雖被告
    於為警查獲94年11月15日、95年1月13日及同年3月22日為警
    查獲前4日以外日之施用毒品犯行未經採尿鑑驗，然依前開
    說明，亦應認被告之自白確與事實相符，洵堪採信。再查，
    被告曾於93年間，因施用毒品案件，經本院以93年度毒聲字
    第31號裁定送觀察、勒戒，甫於93年2月18日因認無繼續施
    用毒品之傾向而釋放等情，有臺灣高等法院被告全國前案紀
    錄表及臺灣彰化地方法院檢察署刑案資料查註紀錄表在卷足
    憑，被告顯係於受觀察、勒戒執行完畢釋放後，5年內再犯
    毒品危害防制條例第10條第1、2項之罪，依同條例第23條第
    2 項規定，應依法論科。綜上所述，本件犯罪事證明確，被
    告前開犯行洵堪認定。
三、核被告甲○○所為，係犯毒品危害防制條例第10條第1項之施
    用第一級毒品罪及同條第2項之施用第二級毒品罪。被告為
    施用毒品而持有第一、二級毒品，其持有之低度行為均應為
    施用之高度行為所吸收，均不另論罪。被告先後多次施用第
    一、二級毒品之犯行，時間均緊接，所犯又分別係構成要件
    相同之罪，顯係各基於概括犯意反覆為之，均為連續犯，應
    分別依刑法第56條規定，各以一罪論，並分別加重其刑。又
    其所犯上開二罪，犯意各別，行為互殊，且犯罪構成要件亦
    不同，應予分論併罰。又查被告係自94年2月間某日起，至
    95年4月14日某時止，連續施用第一級毒品海洛因多次，且
    被告係於94年10月15日某時、95年3月22日某時，連續施用
    第二級毒品甲基安非他命2次，而公訴人雖未就被告於95年
    1月14日後至95年4月14日止連續施用第一級毒品海洛因，及
    95年3月22日某時施用第二級毒品甲基安非他命之犯行提起
    公訴，惟該未經起訴之部分，與檢察官已提起公訴之部分，
    因被告均係基於概括犯意而為之，具有連續犯之裁判上一罪
    關係，其一部起訴之效力及於全部，故本院自得併予審究，
    併此敘明。爰審酌被告前曾有施用毒品犯行，經送觀察、勒
    戒執行完畢釋放後，猶不知悔改，再施用毒品不輟，不僅戕
    害自身健康，更辜負國家將之視為病人，並施以觀察勒戒處
    遇之苦心，惟其對他人權益之侵害仍屬有限，於本院行準備
    程序與審理時均已坦承犯行，暨其犯罪動機、目的、手段、
    施用之次數、期間及其智識程度、生活狀況等一切情狀，分
    別量處如主文所示之刑，並定應執行刑。扣案之海洛因1 包
    （驗餘淨重0.12公克），係屬第一級毒品，且係供被告施用
    毒品所用，不問何人所有，均應依毒品危害防制條例第18
    條第1項前段規定，沒收銷燬之。又扣案之削尖吸管1支、塑
    膠空袋1個、注射針筒1支，係屬施用第一級毒品之器具，且
    係供被告施用毒品所用，並為被告所有，業據被告供承在卷
    ，爰依刑法第38條第1項第2款規定沒收之。
四、據上論斷，應依刑事訴訟法第273-1條第1項、第299條第1項
    前段，毒品危害防制條例第10條第1項、第2項、第18條第1
    項前段，刑法第11條、第56條、第51條第1項第5款、第38條
    第1項第2款，判決如主文。
本案經檢察官林士富到庭執行職務。
中    華    民    國    95    年    5     月    12    日
                  臺灣彰化地方法院刑事第二庭
                                法  官  黃齡玉
以上正本證明與原本無異。
如不服本判決，應於判決送達後10日內，向本院提出上訴狀（ 須
附繕本 ）。
中    華    民    國    95    年    5     月    12    日
                                書記官  施嘉玫
毒品危害防制條例第10條
施用第一級毒品者，處 6 月以上 5 年以下有期徒刑。
施用第二級毒品者，處 3 年以下有期徒刑。


司法院資訊處製作；財團法人民間司法改革基金會備份。
